【裁判字號】    90,易,328
【裁判日期】    900416
【裁判案由】    違反勞動基準法
【裁判全文】
臺灣嘉義地方法院刑事判決                            九十年度易字第三二八號
    公  訴  人  臺灣嘉義地方法院檢察署檢察官
    被      告  甲○○
右列被告因違反勞動基準法案件，經檢察官提起公訴（九十年度偵字第一一九九號）
，本院判決如左：
    主  文
甲○○違反女工不得於午後十時至翌晨六時之時間內工作之規定，處罰金壹萬元，如
易服勞役，以參佰元折算壹日。
    事  實
一、甲○○係嘉義縣大林鎮○○○○道東側「嘉南檳榔攤」之負責人，明知未經取得
    工會或勞工同意，亦無勞動基準法第四十九條第一項但書所定之法定情形，不得
    使女工於午後十時至翌晨六時之時間內工作，也無符合因情勢緊急，不及報經主
    管機關核准之情形，竟於民國九十年一月三十日起，以月薪新臺幣一萬五千元之
    代價，聘僱女子詹惠敏自下午四時至翌日凌晨零時許之時間內工作。嗣經警於九
    十年一月三十日晚上十一時二十五分許，在上址為警查獲。
二、案經嘉義縣警察局民雄分局報請台灣嘉義地方法院檢察署檢察官偵查起訴。
    理  由
一、訊據被告甲○○固坦承於前揭處所經營「嘉南檳榔攤」並由詹惠敏於該「嘉南檳
    榔攤」內，擔任販賣檳榔之工作，惟矢口否認有上開犯行，辯稱：詹惠敏並非其
    所僱用而係該檳榔攤之股東云云。惟查右揭事實，業據被告於警訊中供承不諱（
    參警訊卷第一頁正面至背面），核與證人詹惠敏於警訊、偵查時（參偵查卷第八
    頁背面）所證述情節相符，是被告上開所辯，無非僅係欲以股東為藉口以逃避勞
    動基準法之規範義務，顯係卸責諉罪之詞，不足採信。此外，復有違反社會秩序
    維護法案件現場紀錄一份在卷足憑。本件事證已臻明確，被告犯行應堪認定。
二、核被告甲○○所為，係違反勞動基準法第四十九條第一項前段之女工不得於午後
    十時至翌晨六時之時間工作之規定，應依同法第七十七條之規定處斷。爰審酌被
    告素行、犯罪之動機、目的、手段、犯罪所生之損害，及犯罪後態度等一切情狀
    ，量處如主文所示之刑，並諭知易服勞役之折算標準。
據上論斷，應依刑事訴訟法第二百九十九條第一項前段、勞動基準法第四十九條第一
項、第七十七條、刑法第十一條前段、第四十二條第二項、罰金罰鍰提高標準條例第
二條，判決如主文。本案經檢察官陳美君到庭執行職務。
中    華    民    國      九十        年      四      月      十六    日
                                      臺灣嘉義地方法院刑事第一庭
                                          法  官   黃國益
右正本證明與原本無異。
如不服本判決，應於判決送達後十日內，向本院提出上訴狀（應附繕本）。
中    華    民    國      九十        年      四      月      十六    日
                                          書記官  林秀惠
附錄本判決論罪之法條：
勞動基準法第四十九條第一項：
女工不得於午後十時至翌晨六時之時間內工作。
第一項第一款情形，如因情勢緊急，不及報經主管機關核准者，得逕先命於午後十時
至翌晨六時之時間內從事工作，於翌日午前補報。
主管機關對於前項補報，認與規定不合，應責令補給相當之休息，並加倍發給該時間
內工作之工資。
勞動基準法第七十七條：
違反第四十二條、第四十四條第二項、第四十五條、第四十七條、第四十八條、第四
十九條或第六十四條第一項規定者，處六月以下有期徒刑、拘役或科或併科二萬元以
下罰金。


司法院資訊處製作；財團法人民間司法改革基金會備份。
